【裁判字號】    99,中簡上,135
【裁判日期】    990430
【裁判案由】    違反電信法
【裁判全文】
臺灣臺中地方法院刑事判決  99年度中簡上字第135號
上  訴  人
即  被  告  丙○○
上列上訴人因違反電信法案件，不服本院臺中簡易庭98年度中簡
字第3855號中華民國98年12月23日第一審簡易判決（聲請簡易處
刑案號：臺灣臺中地方法院檢察署98年度偵字第20444 號），提
起上訴，本院管轄之第二審合議庭判決如下：
    主    文
上訴駁回。
    犯 罪 事 實
一、丙○○前於民國95年間因詐欺案件，經本院以95年度易字第
    2033號判處有期徒刑6 月，如易科罰金，以銀元300 元即新
    臺幣900 元折算1 日確定，嗣經減刑並入監執行後，於96年
    12月23日（第一審簡易判決誤為96年12月24日）縮刑期滿執
    行完畢。詎仍不知悔改，其因工作之故，承租蘇順益位在臺
    中縣大雅鄉○○路64號之房屋，以為居所。適蘇順益之友人
    乙○○因出國而將其所申請門號0000000000號之SIM 卡，寄
    放在蘇順益上開住處內。丙○○竟基於意圖為自己不法所有
    之犯意，於98年7 月22日某時許，在前開居所之1 樓客廳棉
    花棒盒內，徒手竊取上開SIM 卡。得手後，復意圖為自己不
    法之利益，於同日，即擅自將前開SIM 卡插入其所有之手機
    內，並自是日起至同年月28日止接續撥打予陳競萍或其友人
    所使用之門號0000000000號等電話，供己通信聯絡使用。迄
    至98年7 月28日止，丙○○計獲取免付新臺幣（下同）8939
    .1元（聲請簡易判決處刑書誤為1 萬7761元）通話費之利益
    。嗣經乙○○返國後，收受上開行動電話費用單後，始報警
    處理，而查悉上情。
二、案經臺中縣警察局豐原分局報告臺灣臺中地方法院檢察署檢
    察官偵查後聲請簡易判決處刑。
    理    由
一、按被告以外之人於審判外之陳述，雖不符刑事訴訟法第159
    條之1 至第159 條之4 之規定，而經當事人於審判程序同意
    作為證據，法院審酌該言詞陳述或書面陳述作成時之情況，
    認為適當者，亦得為證據。當事人、代理人或辯護人於法院
    調查證據時，知有第159 條第1 項不得為證據之情形，而未
    於言詞辯論終結前聲明異議者，視為有前項之同意。刑事訴
    訟法第159 條之5 定有明文。查上訴人即被告丙○○（下稱
    被告）對於本案偵查卷內之人證、書證，迄至本案言詞辯論
    終結前，未曾聲明異議，有本院準備程序筆錄及審判筆錄在
    卷可考；另經本院第二審合議庭審酌卷內各該人員陳述時之
    情狀，均查無被違法取供或非出於自由意志之情形，相關書
    證亦查無違法取證或造假虛捏之情事，以之作為本案之證據
    ，皆屬適當，依前揭規定，本判決以下所引用之卷內人證、
    書證均得為本案之證據，合先敘明。
二、上揭犯罪事實，業據被告於警詢及偵查中坦承不諱，核與證
    人乙○○、陳競萍於警詢時證述之情節相符，並有台灣大哥
    大通話明細單1 份附卷可稽。據上，足徵被告之自白，確與
    事實相符，堪予採信。從而，本件事證明確，被告上開犯行
    ，洵堪認定。
三、核被告所為，係犯刑法第320 條第1 項之普通竊盜罪及電信
    法第56條第1 項之盜用電信設備通信罪。被告先後多次盜用
    電信設備通信之行為，係基於主觀上單一犯意，利用同一機
    會，在密接之時、地所進行，並實現一犯罪構成要件而侵害
    同一法益，為接續犯，應以一罪論。被告所犯上開2 罪，犯
    意各別，行為互殊，應分論併罰。又被告前於95年間因詐欺
    案件，經本院以95年度易字第2033號判處有期徒刑6 月，如
    易科罰金，以銀元300 元即新臺幣900 元折算1 日確定，嗣
    經減刑並入監執行後，於96年12月23日縮刑期滿執行完畢等
    情，有臺灣高等法院被告全國前案紀錄表可按，其受有期徒
    刑之執行完畢，5 年以內故意再犯本案有期徒刑以上之2 罪
    ，均為累犯，皆依法加重其刑。原審依刑事訴訟法第449 條
    第1 項前段、第454 條第2 項，電信法第56條第1 項，刑法
    第11條前段、第320 條第1 項、第47條第1 項、第41條第1
    項前段、第51條第5 款，刑法施行法第1 條之1 ，分別判處
    被告有期徒刑3 月，如易科罰金，均以新臺幣1000元折算1
    日，並定應執行刑為有期徒刑4 月，如易科罰金，以新臺幣
    1000元折算1 日，其認事用法及量刑均無不當。被告上訴意
    旨雖謂：第一審簡易判決中未提到被告曾簽署1 張面額3 萬
    元之本票，亦未提及被告自行主張到警局「自首」之事實云
    云。然查，被告於警詢時雖供稱：證人乙○○要求伊簽立面
    額3 萬元之本票1 紙，用以償還盜打費用等語，但此乃關涉
    被告於違反前揭電信法第56條第1 項之盜用他人電信設備通
    信犯行後，如何賠償證人乙○○損害之事實，與被告違犯前
    揭電信法第56條第1 項之犯罪構成要件無關，原審未於犯罪
    事實中記載，並無違誤。又本案係因證人乙○○發覺其所有
    之門號0000000000號遭人盜打後，經自行調取台灣大哥大通
    話明細及依所撥打電話向證人陳競萍查詢後，得悉係被告所
    盜用，遂找被告質問，並報警處理，經警據報前來後，證人
    乙○○即告知警員陳獻超現場相對人即被告竊取其上開門號
    SIM 卡且盜打該門號通話費達1 萬7761元（實為8939.1元）
    等情，業據被告、證人乙○○分別陳明在卷，並有警員之職
    務報告存卷可憑，顯見被告並非自動前往警局或於據報前來
    處理糾紛之警員尚未查悉被告前揭犯行前，即主動供出所犯
    ，核與刑法第62條前段之自首要件未合。被告辯稱：伊係自
    行到警局自首云云，與事實不符，委不可採。從而，被告前
    開上訴理由，均無足取，其上訴為無理由，應予駁回。
四、被告經合法傳喚，無正當理由未到庭，爰不待其陳述，逕行
    判決。
據上論斷，應依刑事訴訟法第455 條之1 第3 項、第368 條、第
371 條，判決如主文。
本案經檢察官甲○○到庭執行職務。
中    華    民    國    99    年    4     月    30    日
                  刑事第五庭    審判長法  官  張靜琪
                                      法  官  林慶郎
                                      法  官  莊嘉蕙
以上正本證明與原本無異。
本件不得上訴。
                                      書記官  陳怡臻
中    華    民    國    99    年    4     月    30    日

司法院資訊處製作；財團法人民間司法改革基金會備份。
